【裁判字號】    89,訴,1172
【裁判日期】    900321
【裁判案由】    毒品危害防制條例
【裁判全文】
臺灣桃園地方法院刑事判決                        八十九年度訴字第一一七二號
    公  訴  人  臺灣桃園地方法院檢察署檢察官
    被      告  甲○○
右列被告因違反毒品危害防制條例案件，經檢察官提起公訴 (八十九年度毒偵字第三
六五一號)本院判決如左：
    主  文
甲○○連續施用第一級毒品，處有期徒刑壹年。
扣案之海洛因貳包（驗餘淨重零點肆陸公克）沒收銷燬。
    事  實
一、甲○○前因施用第一級毒品海洛因案件，經台灣板橋地方法院八十八年度毒字第
    二六一九號裁定送觀察、勒戒後，認無繼續施用毒品之傾向，由臺灣板橋地方法
    院檢察署檢察官於民國（下同）八十八年五月十一日，以八十八年度偵字第一○
    七一○號不起訴處分確定後；於五年之內又因施用第二級毒品安非他命案件，經
    本院八十八年度毒聲字第四二二五號裁定送觀察、勒戒後，認有繼續施用毒品之
    傾向，經本院於八十八年十月二十九日以八十八年度壢簡字第八○八號判處有期
    徒刑四月確定；復因施用第二級毒品安非他命兩度被查獲，經本院於八十九年九
    月二十六日再以八十九年度壢簡字第一○九九號判處有期徒刑五月確定。詎其仍
    不知警惕，竟復基於施用第一級毒品海洛因之概括犯意，自八十九年二月中旬某
    日起，至同年八月十六日止，在其位於桃園縣平鎮市建安里二二鄰東勢一四三之
    四號之住所等處，連續施用第一級毒品海洛英約五、六次。甲○○先於同年二月
    二十三日，在台灣桃園地方法院檢察署觀護人執行保護管束時對之採尿送驗查獲
    ；復於同年六月三十日十五時許，在桃園縣中壢市○○路二五八號「賓士賓館」
    十一號小木屋前之停車場為警查獲；又於同年八月十七日十四時許，在桃園縣平
    鎮市○○路與大智路口查獲，並在其所駕駛之ＤＶ─三四四九號自用小客車內扣
    得海洛因二包（驗餘淨重○．四六公克）。
二、案經桃園縣警察局中壢分局移送台灣桃園地方法院檢察署檢察官偵查起訴（另八
    十九年八月十七日查獲部分係經桃園縣警察局平鎮分局移送台灣桃園地方法院檢
    察署檢察官以八十九年度毒偵字第四五二九號重複起訴，由本院另案審理）。
    理  由
一、被告甲○○於本院九十年二月二十六日及同年三月七日審理時分別就右揭犯行坦
    承不諱，而被告於如事實欄所示之時間、地點三度所採集之尿液，經送鑑定結果
    均呈現毒品嗎啡之陽性反應，此分別有台灣檢驗科技股份有限公司濫用藥物尿液
    檢驗報告、憲兵司令部刑事鑑識中心鑑驗通知書各一紙及桃園縣衛生局之不法藥
    物尿液檢定書二紙附卷可稽。又被告於八十九年八月十七日被查獲之白色粉末二
    包經送法務部調查局檢驗，均含毒品海洛因成分（驗餘淨重○．四六公克），此
    亦有該局鑑定通知書一紙在卷可查。本件罪證明確，被告犯行堪以認定。
二、核被告所為，係犯毒品危害防制條例第十條第一項施用第一級毒品罪。公訴人雖
    僅就被告於八十九年六月三十日十五時許為警查獲採尿前回溯九十六小時內之某
    時施用第一級毒品海洛因一次之犯行起訴，其餘部分並未起訴，惟該等未經公訴
    人起訴部分之犯行，與公訴人起訴部分有連續犯之裁判上一罪關係，為起訴效力
    所及，本院自得併予審究，先此敘明。查被告前已有如事實欄所示之三犯毒品危
    害防制條例第十條之情形，有臺灣桃園地方法院檢察署刑案資料查註紀錄表及台
    灣高等法院被告全國前案紀錄表各一份在卷可稽，被告此次四犯該罪，自應予以
    論罪科刑。被告先後多次施用第一級毒品行為，時間緊接，所犯構成要件相同，
    顯係基於概括犯意反覆為之，為連續犯，應依刑法第五十六條之規定以一罪論，
    並依法加重其刑。爰審酌被告前有多次施用毒品犯行，素行不佳、犯後雖一再否
    認，惟於最後審理時已坦承其犯行，態度尚稱良好、被告之犯行對其危害最大等
    一切情狀，量處如主文所示之刑。
三、扣案之白色粉末二包係海洛因（驗餘淨重○．四六公克），已如前述。被告雖辯
    稱：不是其所有的，伊不知何人所有，車係向朋友「小雷」借的云云，惟查海洛
    因毒品價格極為昂貴，如係他人所有，焉有任意放置於被告所借用之車內之理，
    被告所辯，並不足採，前述毒品並應依毒品危害防制條例第十八條第一項沒收銷
    燬。
四、依刑事訴訟法第二百九十九條第一項前段，毒品危害防制條例第十條第一項、第
    十八條第一項，刑法第十一條前段、第五十六條，判決如主文。
本案經檢察官林秀菊到庭執行職務
中      華      民      國    九十      年      三      月    二十一    日
                              臺灣桃園地方法院刑事第六庭
                                  法  官  潘進順
右正本證明與原本無異
如不服本判決，塵於送達後十日內，向本院提出上訴狀。
                                  書記官  林聖哲
中      華      民      國    九十      年      三      月    二十二    日
適用法條：
毒品危害防制條例第十條第一項：施用第一級毒品者，處六月以上五年以下有期徒刑


司法院資訊處製作；財團法人民間司法改革基金會備份。
